臺灣屏東地方法院刑事判決　　　　94年度簡上字第108號
　　上　訴　人　臺灣屏東地方法院檢察署檢察官
　　被　　　告　乙○○
上列上訴人因被告竊盜案件，對於中華民國94年6 月24日本院所
為簡易判決（94年度簡字第771 號）提起上訴（原聲請簡易判決
處刑案號：94年度偵字第2367號），及移送併辦（94年度偵字第
3523、94年度偵字第5321號），本院管轄第二審合議庭，認為應
適用通常程序審判，自為第一審判決，判決如下：
    主  文
原判決撤銷。
乙○○共同連續攜帶兇器竊盜，處有期徒刑捌月。
    事  實
一、乙○○基於意圖為自己不法所有之概括犯意，連續為下列竊
    盜行為：
（一）於民國94年5 月3 日12時20分許，行經屏東縣恆春鎮○○
      里○里路18號甲○○開設之創意新味海產店，因難忍飢餓
      之苦，竟意圖為自己不法之所有，徒手撈取甲○○所有、
      養殖於上開海產店外養殖池之螃蟹5 隻及海螺5 個，得手
      後帶回住處烹煮螃蟹2 隻及海螺5 個食用，嗣於同年月六
      日11時40分許，乙○○因他案至屏東縣警察局恆春分局龍
      水派出所說明時，在其上開犯行未為任何有偵查犯罪職權
      之公務員已知悉前，即向警員自首，承認上開竊盜之事實
      ，而不逃避接受裁判，警方復在屏東縣恆春鎮○○里○里
      路14之3 號乙○○住處冰箱內查獲剩餘之3 隻螃蟹（已發
      還甲○○）。
（二）乙○○經警飭回後，仍不知悔改，於94年5 月11日9 時許
      ，持客觀上對人之生命、身體、安全構成威脅，足供兇器
      使用之螺絲起子，仍承前揭犯意，又至屏東縣恆春鎮○○
      里○里路18號甲○○開設之創意新味海產店，竊取裝設於
      該處之紅外線監視錄影鏡頭（已發還甲○○）1 支。
（三）被告乙○○再基於意圖為自己不法所有之概括犯意，夥同
      戊○○（另行起訴），於94年7 月9 日21時30分許，在屏
      東縣恆春鎮恆春基督教醫院303 號病房，由被告乙○○在
      該病房內負責把風，趁同房病患家屬丙○○在該病房外走
      道與他人聊天，其照謢之病患已入睡之際，戊○○遂下手
      徒手竊取丙○○所有、置放於該病房櫃子上之大同牌銀紅
      色手機1 支。嗣於94年7 月9 日23時10分許，在屏東縣恆
      春鎮○○路19
   　 號前為警查獲。
二、案經屏東縣警察局恆春分局報告偵辦報請臺灣屏東地方法院
    檢察署檢察官聲請簡易判決處刑及移送併辦。
    理  由
壹、程序部分
一、按被告以外之人於審判外之言詞或書面陳述，除法律有規定
    者外，不得作為證據，刑事訴訟法第159 條第1 項固定有明
    文。惟被告以外之人於審判外之陳述，雖不符同法第159 條
    之1 至之4 規定，而經當事人於審判程序同意作為證據，法
    院審酌該言詞陳述或書面陳述作成時之情況，認為適當者，
    亦得為證據。又當事人、代理人或辯護人於法院調查證據時
    ，知有第159 條第1 項不得為證據之情形，而未於言詞辯論
    終結前聲明異議者，視為有前項之同意，此據同法第159 條
    之5 規定甚明。證人即被害人甲○○、丙○○於警詢之證述
    固屬被告以外之人於審判外之陳述，然本案被告於本院準備
    程序中同意作為證據，且本院審酌該2 證人之警詢筆錄係於
    案發當日所為之陳述，較無人情施壓或干擾，認為以之作為
    本案之證據核屬適當，是依刑事訴訟法第159 條之5 第1 項
    之規定，自得為證據。
貳、實體部分
一、上開犯罪事實，業據被告乙○○於本院審理中坦承不諱，核
    與被害人甲○○、丙○○、證人丁○○指訴之情節相符，復
    有屏東縣警察局扣押物品目錄表、贓物認領保管單、現場照
    片在卷可佐，被告犯行堪以認定。
二、按螺絲起子為鋼鐵製成，前端銳利，足以致人死傷，客觀上
    足資為兇器使用，是核被告所為係犯刑法第321 條第1 項第
    3 款之攜帶兇器罪。公訴人認被告係犯刑法第320 條第1 項
    之竊盜罪，容有誤會，起訴法條應予變更。被告與戊○○間
    就事實欄三所載之犯行有犯意聯絡、行為分擔，應論以共同
    正犯。被告先後多次竊盜犯行，因時間緊接，犯罪基本構成
    要件相同，顯係基於概括犯意反覆為之，為連續犯，應依法
    論以ㄧ攜帶兇器竊盜罪並加重其刑。又檢察官雖僅就被告事
    實欄一之竊盜犯行提起公訴，惟其事實欄二、三所載之竊盜
    犯行（即併案之94年度偵字第3523、94年度偵字第5321號）
    ，與檢察官起訴之犯行時間緊接、基本構成要件相同，具裁
    判上ㄧ罪關係，業如前述，自為本院審理範圍，附此敘明。
    另按有無自首乃單純之事實認定問題，與裁判上一罪之法理
    無關，自無所謂一部自首效力是否及於全部之審判不可分原
    則之適用（最高法院80年度台上字第4327號判決即採相同意
    見）；查被告在其事實欄一所載犯行未為任何有偵查犯罪職
    權之公務員已知悉前，即向警員自首，承認竊盜之犯行（參
    警卷第4 頁），而不逃避接受裁判，雖合於刑法第62條前段
    所定對於未發覺之犯罪自首而接受裁判之要件，惟其既再犯
    攜帶兇器加重竊盜罪，且未對攜帶兇器竊盜罪之犯行為自首
    ，自無從就攜帶兇器竊盜部分依刑法第62條前段減輕其刑。
    爰審酌被告多次為竊盜犯行，任意侵害他人財產，惡性非輕
    ，但其犯後已坦承犯行，犯後態度良好，犯罪情節、手段均
    非嚴重，及其犯罪動機、所生損害等一切情狀，量處如主文
    所示之刑，以示懲儆。
三、廢棄原判決之理由
（一）原審依普通竊盜罪予以論科，並認被告合於自首要件而減
      輕其刑，固非無見，惟原判決就被告事實欄二、三所載犯
      行未及併予審判，且未及變更起訴法條為刑法第321 條第
      1 項第3 款攜帶兇器竊盜罪，未審酌被告就從重論以一罪
      之攜帶兇器竊盜犯行並未自首，尚有未洽，檢察官上訴意
      旨指摘原判決不當，為有理由，原判決既有上開違誤之處
      ，自屬無可維持，應予撤銷改判。
（二）本件原審未及審酌被告連續攜帶兇器竊盜之罪行，致未適
      用通常程序審理，其所踐行之簡易處刑程序違背法令，為
      保障當事人之審級利益，本院合議庭依通常訴訟程序審判
      後，按法院辦理刑事訴訟簡易程序案件應注意事項第14點
      規定，應撤銷原審判決，以第1 審法院之地位，自為第1
      審通常程序之判決。
參、沒收
    被告持以竊盜之螺絲起子1 把，雖為其所有，但業已滅失，
    有被告審理筆錄可佐，爰不宣告沒收，附此敘明。
肆、據上論結
    應依刑事訴訟法第455條之1第3項、第369條第1項前段、第
    299 條第1 項前段、第300 條，刑法第28條、第56條、第
    321 條第1 項第3 款，判決如主文。
本案經檢察官鄭伊鈞到庭執行職務
中    華    民      國      94    年   12   月  28    日
                臺灣屏東地方法院刑事第五庭
                              審判長法  官  石家禎
                                    法  官  楊文廣
                                    法  官  林家聖
以上正本證明與原本無異。
如不服本判決應於收受本判決送達後十日內向本院提出上訴書狀
，其未敘述上訴理由者，並得於提起上訴後十日內向本院補提理
由書狀（均須按他造當事人之人數附繕本）「切勿逕送上級法院
」
中    華    民      國      94    年   12   月  28    日
                                    書記官  林鴻仁
